【裁判字號】    99,易,245
【裁判日期】    990618
【裁判案由】    竊盜
【裁判全文】
臺灣雲林地方法院刑事判決               99年度易字第245號
公  訴  人  臺灣雲林地方法院檢察署檢察官
被      告  乙○○
上列被告因竊盜案件，經檢察官提起公訴（99年度偵字第1639號
），嗣因被告就被訴事實為有罪之陳述，經本院裁定適用簡式審
判程序審理，判決如下：
    主    文
乙○○犯攜帶兇器毀越安全設備竊盜罪，累犯，處有期徒刑拾月
。
    事    實
一、乙○○前因竊盜案件，經臺灣高等法院臺中分院以95年度上
    易字第630 號判處有期徒刑10月確定（下稱第一案）。又因
    違反毒品危害防制條例案件，經臺灣彰化地方法院以95年度
    易字第174 號判處有期徒刑3 月確定（下稱第二案）。嗣上
    開二案經臺灣高等法院臺中分院以96年度聲減字第616 號裁
    定第一案減刑為有期徒刑5 月，第二案減刑為有期徒刑1 月
    15日，應執行有期徒刑6 月確定，於民國96年07月16日因縮
    刑期滿執行完畢。詎其仍不知悔改，竟意圖為自己不法之所
    有，於98年04月22日凌晨01時許，駕車至雲林縣斗六市斗六
    工業區○○○路19號偉盟工業股份有限公司（下稱偉盟公司
    ），毀壞偉盟公司廠房周邊採光浪板後，再撥開該採光浪板
    後攀爬進入廠房內，先持瓦斯噴燈燒毀包覆電纜線之塑膠管
    後，再以客觀上足供兇器使用之電纜剪剪斷電纜線之方式，
    竊取偉盟公司所有之電纜線（長約40公尺），得手後，將其
    中一部分之電纜線載運至某資源回收場變賣，得款8 千元花
    用殆盡，剩餘之電纜線尚未變賣。嗣經偉盟公司員工甲○○
    發現失竊報警循線查獲，並扣得上揭剩餘之電纜線1 段。
二、案經雲林縣警察局斗六分局報告臺灣雲林地方法院檢察署檢
    察官偵查起訴。
    理    由
壹、程序事項：
    被告乙○○所犯本案之加重竊盜罪，係屬死刑、無期徒刑、
    最輕本刑為3 年以上有期徒刑以外之罪，其於審理程序就前
    揭被訴事實為有罪之陳述，經告知簡式審判程序之旨，並聽
    取其與公訴人之意見後，本院裁定進行簡式審判程序，是本
    件證據之調查，依刑事訴訟法第273 條之2 規定，不受同法
    第159 條第1 項、第161 條之2 、第161 條之3 、第163 條
    之1 及第164 條至第170 條規定之限制，合先敘明。
貳、實體部分：
一、認定犯罪事實所憑之證據及理由：
    上揭犯罪事實，業據被告於警詢時、偵查中及本院審理時，
    均坦承不諱（見警卷第01-03 頁；偵卷第15-16 頁；本院卷
    第16頁），核與證人甲○○證述之情節大致相符，復有贓物
    認領保管單1 份、照片16張等附卷可佐（見警卷第09頁至第
    17頁），足認被告自白與事實相符而堪採信。本案事證明確
    ，被告犯行堪以認定，應依法論科。
二、論罪科刑之理由：
  (一)按刑法第321 條第1 項第3 款之攜帶兇器竊盜罪，係以行為
    人攜帶兇器竊盜為其加重條件，此所謂兇器，其種類並無限
    制，凡客觀上足對人之生命、身體、安全構成威脅，具有危
    險性之兇器均屬之，且祇須行竊時攜帶此種具有危險性之兇
    器為已足，並不以攜帶之初有行兇之意圖為必要。查被告所
    攜帶之電纜剪，為金屬材質，且電纜剪質地堅硬，有照片附
    卷可參（見警卷第09頁），若持之揮舞，在客觀上足對人之
    生命、身體、安全構成威脅而具有危險性，自屬刑法所謂兇
    器甚明。次按刑法第321 條第1 項第2 款所稱「其他安全設
    備」，指門扇、牆垣以外，依通常觀念足認防盜之一切設備
    而言，如門鎖、窗戶、房間門或通往陽臺之落地門均屬之。
    查被告係撥開偉盟公司廠房周邊屬安全設備之採光浪板後，
    以攀爬方式進入偉盟公司廠房內竊取其內之電纜線得手，業
    據被告承明在卷（見本院卷第18頁）。是核被告所為，係犯
    刑法第321 條第2 款、第3 款攜帶兇器毀越安全設備之加重
    竊盜罪。
  (二)被告有前述犯罪事實欄所記載之前科紀錄，此觀卷附臺灣高
    等法院被告前案紀錄表可明，其於有期徒刑執行完畢後5 年
    內故意再犯本件有期徒刑以上之罪，為累犯，應依刑法第47
    條第1 項之規定加重其刑。
  (三)爰審酌被告前有竊盜、毒品等前科，可見平日素行不佳，正
    值青壯，因吸毒缺錢花用，不思循合法正當途徑獲致財富，
    竟貪圖慾便而竊取他人之物，並無足取，惟其自承僅高職畢
    業，教育程度不高，且被告於犯罪後坦承犯行，態度尚佳，
    暨其犯罪之動機、目的、手段、生活狀況、犯罪所生之危害
    等一切情狀，量處如主文所示之刑。
  (四)未扣案之瓦斯噴燈1 個及電纜剪1 支，雖為被告所有供本案
    行竊所用之物，但已滅失，業據被告供明在卷（見本院卷第
    18頁反面），故不予宣告沒收，附此敘明。
、適用之法律：
一、刑事訴訟法第273 條之1 第1 項、第284 條之1 、第299 條
    第1 項前段。
二、刑法第321 條第1 項第2 款、第3 款、第47條第1 項。
本案經檢察官陳宏瑋到庭執行職務。
中    華    民    國    99    年    6     月    18    日
                        刑事第七庭    法  官  許佩如
以上正本證明與原本無異。
如不服本判決應於收受判決後10日內向本院提出上訴書狀，並應
敘述具體理由；其未敘述上訴理由者，應於上訴期間屆滿後20日
內向本院補提理由書（均須按他造當事人之人數附繕本）。「切
勿逕送上級法院」。
                                      書記官  徐基典
中    華    民    國    99    年    6     月    18    日
附錄本案論罪科刑法條全文：
【刑法第321 條】：
犯竊盜罪而有左列情形之一者，處6 月以上、5 年以下有期徒刑
：
  一  於夜間侵入住宅或有人居住之建築物、船艦或隱匿其內而
      犯之者。
  二  毀越門扇、牆垣或其他安全設備而犯之者。
  三  攜帶兇器而犯之者。
  四  結夥3 人以上而犯之者。
  五  乘火災、水災或其他災害之際而犯之者。
  六  在車站或埠頭而犯之者。
前項之未遂犯罰之。

司法院資訊處製作；財團法人民間司法改革基金會備份。
